【裁判字號】    99,勞小抗,1
【裁判日期】    991126
【裁判案由】    給付薪資
【裁判全文】
臺灣臺中地方法院民事裁定  99年度勞小抗字第1號
抗  告  人  蔡垂良
相  對  人  群聯空調工程有限公司
法定代理人  廖通盤
上列當事人間請求給付薪資等事件，抗告人對於本院沙鹿簡易庭
民國99年10月15日所為99年度沙勞小字第3號裁定，提起抗告，
本院合議庭裁定如下：
    主      文
原裁定廢棄。
抗告程序費用新台幣壹仟元由相對人負擔。
    理      由
一、抗告意旨略以：相對人公司確為設於高雄之公司，但在台北
    、新竹、台中等地均設有分公司，抗告人係相對人台中分公
    司之職員，工作地點位於台中，本件應由本院管轄，請求裁
    定廢棄原裁定等語。
二、按抗告法院認抗告為有理由者，應廢棄或變更原裁定；非有
    必要，不得命原法院或審判長更為裁定；上開規定，於小額
    事件之抗告程序準用之，民事訴訟法第492條及第436條之32
    第3項分別定有明文。本件抗告人係起訴請求相對人給付薪
    資、資遣費及勞退金等，原審以相對人公司主事務所所在地
    係在高雄市○○區○○街254號1樓，抗告人復未陳明本院有
    何特別審判籍之管轄權，因而裁定將本件訴訟移送台灣高雄
    地方法院等語，固非無見。惟按因契約涉訟者，如經當事人
    定有債務履行地，得由該履行地之法院管轄，民事訴訟法第
    12條定有明文。是項約定，無論以文書或言詞，抑以明示或
    默示為之，是否與債權契約同時訂定，均無不可，即其履行
    地定有數處或雙務契約當事人所負擔之債務雙方定有互異之
    債務履行地者，各該履行地之法院亦皆有管轄權。又管轄權
    之有無，為受訴法院應依職權調查之事項。管轄權之有無，
    應依原告主張之事實，按諸法律關於管轄之規定而為認定，
    與其請求之是否成立無涉。至於原告主張之事實是否真正存
    在，則為實體法上之問題，不能據為定管轄之標準（最高法
    院65年台抗字第162號判例參照）。查抗告人主張：其係相
    對人台中分公司之職員，工作地點位於台中地區等語，並提
    出相對人公司組織架構、調解說明書狀及台中市勞資爭議協
    調會議紀錄為證。參以本件抗告人係訴請相對人給付薪資、
    資遣費及勞退金等，足認抗告人係本於勞動契約所生之法律
    關係為本件請求，抗告人既主張本件勞動契約之債務履行地
    在台中地區，揆諸前揭規定，原審法院就本件訴訟即有管轄
    權。從而，原審以無管轄權為理由，裁定將本件訴訟移送台
    灣高雄地方法院，核與民事訴訟法第28條第1項之規定不符
    。抗告意旨聲明廢棄原裁定，難謂無理由，應由本院廢棄原
    裁定，發回原審更為適當之處理。
三、結論：本件抗告有理由，依民事訴訟法第436條之24第1項、
    第436條之32第3項、第492條、第95條、第78條，裁定如主
    文。
中    華    民    國    99    年    11    月    26    日
                  民事第三庭    審判長  許秀芬
                                法  官  許石慶
                                法  官  黃渙文
正本係照原本作成。
本裁定不得再抗告。
中    華    民    國    99    年    11    月    26    日
                                書記官  賴亮蓉

司法院資訊處製作；財團法人民間司法改革基金會備份。
